<?xml version="1.0" encoding="UTF-8" standalone="yes"?>
<Wordlist>
    <Paradigm pdgId="1215383" lemma="адпе+цца" tag="VIPRX">
        <Variant id="a" pravapis="A2008" lemma="адпе+цца">
            <Slounik name="piskunou2012" idx="8772">{b}адпе´цца{/b} {i}зак.{/i}, адпяю´ся, -яе´цца, адпеяце´ся; {i}ПЧ{/i} адпе´ўся, -е´лася /// v1{sup}1{/sup} B/</Slounik>
            <Form tag="0">адпе+цца</Form>
            <Form tag="F1S">адпяю+ся</Form>
            <Form tag="F2S">адпяе+шся</Form>
            <Form tag="F3S">адпяе+цца</Form>
            <Form tag="F1P">адпяё+мся</Form>
            <Form tag="F2P">адпеяце+ся</Form>
            <Form tag="F3P">адпяю+цца</Form>
            <Form tag="PMS">адпе+ўся</Form>
            <Form tag="PFS">адпе+лася</Form>
            <Form tag="PNS">адпе+лася</Form>
            <Form tag="PXP">адпе+ліся</Form>
            <Form tag="I2S">адпе+йся</Form>
            <Form tag="I2P">адпе+йцеся</Form>
            <Form tag="PG">адпе+ўшыся</Form>
        </Variant>
    </Paradigm>
    <Paradigm pdgId="1225239" lemma="плюхаце+ць" tag="VIMNX" meaning="утвараць плюскат">
        <Variant id="a" pravapis="A2008" lemma="плюхаце+ць">
            <Slounik name="piskunou2012" idx="145995">{b}плюхаце´ць{/b} {i}незак.{/i}, -ачу´, -аці´ць, -аціце´ /// v1{sup}1{/sup} B/</Slounik>
            <Form tag="0">плюхаце+ць</Form>
            <Form tag="R1S">плюхачу+</Form>
            <Form tag="R2S">плюхаці+ш</Form>
            <Form tag="R3S">плюхаці+ць</Form>
            <Form tag="R1P">плюхаці+м</Form>
            <Form tag="R2P">плюхаціце+</Form>
            <Form tag="R3P">плюхаця+ць</Form>
            <Form tag="PMS">плюхаце+ў</Form>
            <Form tag="PFS">плюхаце+ла</Form>
            <Form tag="PNS">плюхаце+ла</Form>
            <Form tag="PXP">плюхаце+лі</Form>
            <Form tag="I2S">плюхаці+</Form>
            <Form tag="I2P">плюхаці+це</Form>
            <Form tag="RG">плюхацячы+</Form>
        </Variant>
    </Paradigm>
    <Paradigm pdgId="1216444" lemma="бурле+ць" tag="VIMNX" meaning="бурліць">
        <Variant id="a" pravapis="A2008" lemma="бурле+ць">
            <Slounik name="piskunou2012" idx="27663">{b}бурле´ць{/b} {i}незак.{/i}, -е´ю, -е´е /// v1{sup}1{/sup} B/</Slounik>
            <Form tag="0">бурле+ць</Form>
            <Form tag="R1S">бурле+ю</Form>
            <Form tag="R2S">бурле+еш</Form>
            <Form tag="R3S">бурле+е</Form>
            <Form tag="R1P">бурле+ем</Form>
            <Form tag="R2P">бурле+еце</Form>
            <Form tag="R3P">бурле+юць</Form>
            <Form tag="PMS">бурле+ў</Form>
            <Form tag="PFS">бурле+ла</Form>
            <Form tag="PNS">бурле+ла</Form>
            <Form tag="PXP">бурле+лі</Form>
            <Form tag="I2S">бурле+й</Form>
            <Form tag="I2P">бурле+йце</Form>
            <Form tag="RG">бурле+ючы</Form>
        </Variant>
    </Paradigm>
    <Paradigm pdgId="1218103" lemma="дрыві+ць" tag="VIMNX">
        <Variant id="a" pravapis="A2008" lemma="дрыві+ць">
            <Slounik name="piskunou2012" idx="54129">{b}дрыві´ць{/b}* {i}незак.{/i}, дрыўлю´, дрыві´ць, -віце´ ({i}трызніць; хлусіць{/i}) /// v1{sup}1{/sup} B/</Slounik>
            <Form tag="0">дрыві+ць</Form>
            <Form tag="R1S">дрыўлю+</Form>
            <Form tag="R2S">дрыві+ш</Form>
            <Form tag="R3S">дрыві+ць</Form>
            <Form tag="R1P">дрыві+м</Form>
            <Form tag="R2P">дрывіце+</Form>
            <Form tag="R3P">дрывя+ць</Form>
            <Form tag="PMS">дрыві+ў</Form>
            <Form tag="PFS">дрыві+ла</Form>
            <Form tag="PNS">дрыві+ла</Form>
            <Form tag="PXP">дрыві+лі</Form>
            <Form tag="I2S">дрыві+</Form>
            <Form tag="I2P">дрыві+це</Form>
            <Form tag="RG">дрывячы+</Form>
        </Variant>
    </Paradigm>
    <Paradigm pdgId="1218352" lemma="заасяне+ць" tag="VIPNX">
        <Variant id="a" pravapis="A2008" lemma="заасяне+ць">
            <Slounik name="piskunou2012" idx="59122">{b}заасяне´ць{/b}* {i}зак.{/i}, -е´е; {i}ПЧ{/i} -е´ла ({i}павярнуць на восень{/i}) /// v1{sup}1{/sup} B/</Slounik>
            <Form tag="0">заасяне+ць</Form>
            <Form tag="F1S">заасяне+ю</Form>
            <Form tag="F2S">заасяне+еш</Form>
            <Form tag="F3S">заасяне+е</Form>
            <Form tag="F1P">заасяне+ем</Form>
            <Form tag="F2P">заасяне+еце</Form>
            <Form tag="F3P">заасяне+юць</Form>
            <Form tag="PMS">заасяне+ў</Form>
            <Form tag="PFS">заасяне+ла</Form>
            <Form tag="PNS">заасяне+ла</Form>
            <Form tag="PXP">заасяне+лі</Form>
            <Form tag="I2S">заасяне+й</Form>
            <Form tag="I2P">заасяне+йце</Form>
            <Form tag="PG">заасяне+ўшы</Form>
        </Variant>
    </Paradigm>
    <Paradigm pdgId="1218663" lemma="задрыві+ць" tag="VDPNX">
        <Variant id="a" pravapis="A2008" lemma="задрыві+ць">
            <Slounik name="piskunou2012" idx="61207">{b}задрыві´ць{/b}* {i}зак.{/i}, -ыўлю´, -ыві´ць, -ывіце´ ({i}затрызніць; пачаць вярзці{/i}) /// v1{sup}1{/sup} B/</Slounik>
            <Form tag="0">задрыві+ць</Form>
            <Form tag="F1S">задрыўлю+</Form>
            <Form tag="F2S">задрыві+ш</Form>
            <Form tag="F3S">задрыві+ць</Form>
            <Form tag="F1P">задрыві+м</Form>
            <Form tag="F2P">задрывіце+</Form>
            <Form tag="F3P">задрывя+ць</Form>
            <Form tag="PMS">задрыві+ў</Form>
            <Form tag="PFS">задрыві+ла</Form>
            <Form tag="PNS">задрыві+ла</Form>
            <Form tag="PXP">задрыві+лі</Form>
            <Form tag="I2S">задрыві+</Form>
            <Form tag="I2P">задрыві+це</Form>
            <Form tag="PG">задрыві+ўшы</Form>
        </Variant>
    </Paradigm>
    <Paradigm pdgId="1220148" lemma="здрыві+ць" tag="VIPNX">
        <Variant id="a" pravapis="A2008" lemma="здрыві+ць">
            <Slounik name="piskunou2012" idx="70608">{b}здрыві´ць{/b}* {i}зак.{/i}, -ыўлю´, -ыві´ць, -ывіце´ ({i}схлусіць{/i}, {i}стрызніць{/i}) /// v1{sup}1{/sup} B/</Slounik>
            <Form tag="0">здрыві+ць</Form>
            <Form tag="F1S">здрыўлю+</Form>
            <Form tag="F2S">здрыві+ш</Form>
            <Form tag="F3S">здрыві+ць</Form>
            <Form tag="F1P">здрыві+м</Form>
            <Form tag="F2P">здрывіце+</Form>
            <Form tag="F3P">здрывя+ць</Form>
            <Form tag="PMS">здрыві+ў</Form>
            <Form tag="PFS">здрыві+ла</Form>
            <Form tag="PNS">здрыві+ла</Form>
            <Form tag="PXP">здрыві+лі</Form>
            <Form tag="I2S">здрыві+</Form>
            <Form tag="I2P">здрыві+це</Form>
            <Form tag="PG">здрыві+ўшы</Form>
        </Variant>
    </Paradigm>
    <Paradigm pdgId="1221611" lemma="надрыві+ць" tag="VIPNX">
        <Variant id="a" pravapis="A2008" lemma="надрыві+ць">
            <Slounik name="piskunou2012" idx="104166">{b}надрыві´ць{/b}* {i}зак.{/i}, -ыўлю´, -ыві´ць, -ывіце´ ({i}нахлусіць{/i}, {i}наверзці{/i}) /// v1{sup}1{/sup} B/</Slounik>
            <Form tag="0">надрыві+ць</Form>
            <Form tag="F1S">надрыўлю+</Form>
            <Form tag="F2S">надрыві+ш</Form>
            <Form tag="F3S">надрыві+ць</Form>
            <Form tag="F1P">надрыві+м</Form>
            <Form tag="F2P">надрывіце+</Form>
            <Form tag="F3P">надрывя+ць</Form>
            <Form tag="PMS">надрыві+ў</Form>
            <Form tag="PFS">надрыві+ла</Form>
            <Form tag="PNS">надрыві+ла</Form>
            <Form tag="PXP">надрыві+лі</Form>
            <Form tag="I2S">надрыві+</Form>
            <Form tag="I2P">надрыві+це</Form>
            <Form tag="PG">надрыві+ўшы</Form>
        </Variant>
    </Paradigm>
</Wordlist>
